臺灣花蓮地方法院刑事判決　　　　　　　 96年度簡上字第7號
上　訴　人
即　被　告　丁○○
上列上訴人即被告因傷害案件，不服本院鳳林簡易庭中華民國95
年11月27日95年度林簡字第 205號之第一審判決（聲請簡易判決
處刑案號：95年度偵字第4806號），提起上訴，本院管轄之第二
審合議庭判決如下：
    主  文
上訴駁回。
    事實及理由
一、本案經本院審理結果，認第一審判決依刑法第277條第1項之
    傷害罪判處上訴人即被告丁○○拘役30日，如易科罰金，以
    銀元300元即新台幣900元折算 1日，認事用法及量刑均無不
    當，應予維持，除證人即告訴人丙○○、證人乙○○於警詢
    之證述，因被告對其等所言有意見（依刑事訴訟法第159 條
    第 1項證人於審判外之言詞或書面陳述，原則上無證據能力
    ，而本院於審理時，已傳喚上開二位證人，故認其等於警詢
    中所言，非證明犯罪事實存否所必要，因此認無證據能力，
    至其等於偵查中以證人身分作證所言，因無顯不可信之情形
    ，依同法第159條之1第 2項有證據能力），不列入證據外，
    其餘均引用第一審簡易判決書記載之事實、證據及理由。
二、另補充理由如下：被告固坦承告訴人丙○○有於簡易判決處
    刑書所載時、地，因其行為而受有診斷證明書所載傷勢之事
    實，惟矢口否認涉犯傷害犯行，辯稱：其不可能在告訴人住
    處打告訴人，當時其與告訴人均有喝酒，兩人在貨櫃屋拉扯
    ，因貨櫃屋很小，故兩人均有受傷，是告訴人先動手，其實
    乃被害人云云。然被告有為本件傷害犯行之事實，業據證人
    丙○○於偵查及本院審理時證述綦詳，所述內容核與證人乙
    ○○於偵查及本院審理時證述內容一致，並有與告訴人所述
    遭被告毆打情節相符之診斷證明書乙紙在卷可參。被告雖辯
    稱：告訴人之傷勢係兩人拉扯所致云云。惟觀之上開診斷證
    明書所載內容，告訴人之傷勢為：頭部及軀幹、雙側手部、
    大腿、小腿多處挫傷。若僅單純拉扯，為何告訴人之傷勢遍
    佈身體各處？被告所辯並不合理，顯不可採。至被告所提出
    之新聞準備稿、新聞準備稿陳明報告及調解不成立證明書等
    資料，僅能證明告訴人因本件傷害要求被告公司等處理及被
    告聲請調解，均無法證明被告未為本件傷害犯行。原審依據
    上情依刑法第277條第1項傷害罪之規定，判處前揭所述之刑
    ，並依修正前刑法第41條第 1項前段，諭知易科罰金之折算
    標準，量刑上尚稱允當，被告上訴請求撤銷改判無罪，核無
    理由，應予駁回。
據上論斷，應依刑事訴訟法第455條之1第 3項、第368條、第373
條，判決如主文。
本案經檢察官甲○○到庭執行職務。
中　　華　　民　　國　　96　　年　　4 　　月　　3 　　日
　　　　　　　　　      臺灣花蓮地方法院刑事第一庭
                            審判長法　官　張 健 河
                                  法　官　吳 韻 馨
                                  法　官　李 世 華
上列正本證明與原本無異。
本件不得上訴。
                                  書記官
中　　華　　民　　國　　96　　年　　4 　　月　　4 　　日
